【裁判字號】    92,訴,604
【裁判日期】    921225
【裁判案由】    違反毒品危害防制條例
【裁判全文】
臺灣新竹地方法院刑事判決                          九十二年度訴字第六四號
    公  訴  人  臺灣新竹地方法院檢察署檢察官
    被      告  乙○○
右列被告因違反毒品危害防制條例案件，經檢察官聲請簡易判決處刑，（九十二年度
毒偵字第九三五號），本院認不宜適用簡易程序，改依通常程序審理，並經裁定行簡
式審判程序，判決如左：
    主  文
乙○○連續施用第一級毒品，處有期徒刑壹年貳月。
    事  實
一、乙○○前因施用毒品案件，經依臺灣桃園地方法院以八十八年度毒聲字第八四三
    號裁定送觀察、勒戒後，認無繼續施用毒品之傾向，而於八十八年二月二十六日
    ，經臺灣桃園地方法院檢察署檢察官以八十八年度偵字第二六六八號為不起訴處
    分確定，又因施用毒品案件，經依臺灣桃園地方法院以九十一年度毒聲字第八五
    四號裁定送觀察、勒戒後，認有繼續施用毒品之傾向，並由臺灣桃園地方法院以
    九十一年度毒聲字第二四四八號裁定送強制戒治，嗣經成效評定合格，無繼續戒
    治之必要，由臺灣桃園地方法院以九十二年度毒聲字第六七號裁定停止戒治，所
    餘戒治期間付保護管束，並由臺灣桃園地方法院於九十一年十二月五日，以九十
    一年度壢簡字第一○八九號判決有期徒刑四月確定。詎不知悔改，復基於施用第
    一級毒品海洛因及第二級毒品安非他命之概括犯意，自九十二年七月間不詳日期
    起至九十二年八月十日止，連續在新竹縣新豐鄉姓名、年籍不詳友人家中、及在
    新竹縣新豐鄉○○○○道路旁，以將第一級毒品海洛因及第二級毒品安非他命混
    合置於玻璃球上燒烤加熱吸食煙霧之方式，而施用第一級毒品海洛因與第二級毒
    品安非他命數次，嗣於九十二年八月十日二十一時許，在新竹縣新豐鄉○○村○
    ○○鄰○○路一七六號春城汽車旅館二○一號房內為警查獲，始悉上情。
二、案經新竹縣警察局竹北分局報告臺灣新竹地方法院檢察署檢察官偵查起訴。
    理  由
一、本件被告乙○○所犯施用第一級毒品罪及第二級毒品罪，均非死刑、無期徒刑、
    最輕本刑為三年以上有期徒刑之罪，或高等法院管轄第一審之案件，被告於本院
    準備程序進行中，就被訴事實為有罪之陳述，經本院合議庭認合於新修正刑事訴
    訟法第二百七十三條之一之規定，裁定進行簡式審判程序，均合先敘明。
二、訊據被告乙○○對於右揭時地連續施用第一級毒品海洛因，及連續施用第二級毒
    品安非他命多次之事實，於本院準備程序中及審理時均坦承不諱（本院卷第二九
    頁、第三五頁），且查：
(一)、被告於九十二年八月十一日為警查獲時所採尿液，經送檢驗結果確呈嗎啡及甲基
    安非他命陽性反應，此有新竹縣衛生局九十二年八月二十五日竹縣衛六字第九二
    ○三二○號尿液檢驗單（本院卷第二五之一頁）、國防部憲兵司令部刑事鑑識中
    心九十二年十月十七日（九二）宇鑑字第一三九四三號鑑驗通知書（九三五號偵
    卷第十二頁）各乙份附卷可憑，足徵被告自白非法施用第一級毒品海洛因，與第
    二級毒品安非他命應與事實相符。
(二)、再被告前因施用毒品案件，經本院裁定送觀察、勒戒後，認無繼續施用毒品之傾
    向，經臺灣桃園地方法院檢察署檢察官以八十八年度偵字第二六六八號為不起訴
    處分確定，又因施用毒品案件，經臺灣桃園地方法院裁定送觀察、勒戒後，認有
    繼續施用毒品之傾向，並由臺灣桃園地方法院以九十一年度毒聲字第二四四八號
    裁定送強制戒治，嗣經成效評定合格，無繼續戒治之必要，由臺灣桃園地方法院
    以九十二年度毒聲字第六七號裁定停止戒治，所餘戒治期間付保護管束，並由臺
    灣桃園地方法院於九十一年十二月五日，以九十一年度壢簡字第一○八九號判決
    有期徒刑四月確定等情，有臺灣桃園地方法院檢察署檢察官八十八年度偵字第二
    六六八號為不起訴處分書、臺灣桃園地方法院九十一年度壢簡字第一○八九號判
    決、臺灣高等法院被告全國前案紀錄表及臺灣新竹地方法院檢察署刑案資料查註
    紀錄表各乙份附卷可證。
(三)、綜上，本件事證明確，被告三犯施用毒品之犯行堪予認定，應依法論科。
三、核被告所為係違反毒品危害防制條例第十條第一項之施用第一級毒品罪及同條第
    二項之施用第二級毒品罪。其分別持有第一級毒品、第二級毒品之低度行為，應
    為施用第一級毒品、第二級毒品之高度行為所吸收，不另論罪。又被告先後多次
    施用第一級毒品及第二級毒品，時間緊接，所犯之罪名及犯罪構成要件均相同，
    顯係基於概括犯意反覆為之，為連續犯，應依刑法第五十六條之規定，以一罪論
    ，並加重其刑。再被告以一行為同時施用第一級毒品海洛因及第二級毒品安非他
    命，乃一行為觸犯數不同種罪名之想像競合犯，依刑法第五十五條前段規定，從
    一重論以施用第一級毒品罪。爰審酌被告素行不佳、歷經觀察、勒戒，竟再度施
    用足以導致精神障礙及生命危險之成癮性毒品，且經施以觀察勒戒仍無法使其戒
    斷毒癮，足見其缺乏拒用毒品之決心及悔改之意，兼以施用毒品危害施用者之神
    經中樞，使施用者產生幻聽及幻想之症狀，不僅對施用者之健康產生不良之影響
    ，同時因幻聽及幻想結果亦可能使施用者對周遭之人施暴，對公共秩序產生危害
    ，及其施用次數，犯後坦承犯行、態度尚可等一切情狀，量處如主文所示之刑。
    至被告自九十二年七月間不詳日期起至九十二年八月十一日九時五十分許回溯二
    十六小時及回溯九十六小時前以外施用第一級毒品海洛因及第二級毒品安非他命
    犯行，雖未為起訴書所載，但與起訴之犯行有連續犯裁判上一罪之關係，應為起
    訴效力所及，本院自得一併加以審理，附此敘明。
四、據上論斷，應依刑事訴訟法第四百五十二條、第二百七十三條之一第一項、第二
    百九十九條第一項前段，毒品危害防制條例第十條第一項、第二項，刑法第十一
    條前段、第五十五條、第五十六條，判決如主文。
本案經檢察官甲○○到庭執行職務。
中      華      民      國    九十二    年     十二     月    二十五    日
                              臺灣新竹地方法院刑事第二庭
                                  法  官    楊數盈
右正本證明與原本無異。
如不服本判決，應於判決送達後十日內向本院提出上訴狀（應附繕本）。
                                  書記官    沈藝珠
中      華      民      國    九十二    年     十二     月    二十五    日
附錄本案論罪科刑法條全文：
毒品危害防制條例第十條第一項：
施用第一級毒品者，處六月以上五年以下有期徒刑。
毒品危害防制條例第十條第二項：
施用第二級毒品者，處三年以下有期徒刑。


司法院資訊處製作；財團法人民間司法改革基金會備份。
